【裁判字號】    97,易,1074
【裁判日期】    970505
【裁判案由】    毒品危害防制條例
【裁判全文】
臺灣板橋地方法院刑事判決              97年度易字第1074號
公  訴  人  臺灣板橋地方法院檢察署檢察官
被      告  甲○○
                      重市戶政事務所）
                    （現於臺灣臺北監獄執行中）
上列被告因違反毒品危害防制條例案件，經檢察官提起公訴（97
年度毒偵字第2515號），本院於準備程序進行中，被告就被訴之
事實為有罪之陳述，經告知被告簡式審判程序之旨，並聽取當事
人之意見後，裁定進行簡式審判程序，判決如下：
    主  文
甲○○施用第二級毒品，累犯，處有期徒刑捌月。
    事  實
一、甲○○前於民國（下同）91年間因公共危險及過失傷害等案
    件，經本院分別判處有期徒刑1 年、5 月確定；又因施用毒
    品案件，經臺灣臺北地方法院裁定送戒治處所強制戒治並聲
    請簡易判決處刑，強制戒治部分於91年4 月11日因停止戒治
    付保護管束而釋放，嗣於91年8 月26日因保護管束期滿未經
    撤銷而視為強制戒治期滿執行完畢，聲請簡易判決處刑部分
    則由臺灣臺北地方法院檢察署檢察官以90年度簡字第2958號
    判處有期刑5 月確定，經與前開有期徒刑1 年及5 月之宣告
    刑定應執行刑為1 年8 月確定；又再因施用毒品違反毒品危
    害防制條例案件，經本院以92年度易字第80號判處有期徒刑
    7 月確定，並與上開有期徒刑1 年8 月接續執行，並於94年
    1 月3 日因假釋期滿未經撤銷而視為執行完畢。其後再因幫
    助施用毒品違反毒品危害防制條例案件，經臺灣士林地方法
    院以93年度訴字第730 號判處有期徒刑5 月確定，於95年4
    月22日執行完畢。復再因違反毒品危害防制條例案件，經本
    院以95年度簡字第1352號判處有期徒刑6 月確定，並於96年
    2 月19日執行完畢。詎仍不知悔改，明知安非他命為毒品危
    害防制條例第2 條第2 項第2 款所規定之第二級毒品，依法
    不得施用，竟基於施用安非他命之犯意，於96年11月21日7
    時許，在臺北市萬華區艋舺公園廁所內，將第二級毒品安非
    他命放在鋁箔紙上，以火燒烤成含有安非他命成分之煙霧狀
    氣體後，以此方式施用第二級毒品安非他命1 次。嗣於同年
    11月23日經警採集其尿液送鑑定，結果呈安非命類陽性反應
    ，始悉上情。
二、案經臺北市政府警察局萬華分局報請臺灣板橋地方法院檢察
    署檢察官偵查起訴。
    理  由
一、按除被告所犯為死刑、無期徒刑、最輕本刑為三年以上有期
    徒刑之罪或高等法院管轄第一審案件者外，於第一次審判期
    日前之準備程序進行中，被告先就被訴事實為有罪之陳述時
    ，審判長得告知被告簡式審判程序之旨，並聽取當事人、代
    理人、辯護人及輔佐人之意見後，裁定進行簡式審判程序，
    刑事訴訟法第273 條之1 第1 項定有明文。經核本件被告甲
    ○○所犯係死刑、無期徒刑、最輕本刑為三年以上有期徒刑
    以外之罪，其於準備程序中就被訴事實為有罪之陳述，經法
    官告知簡式審判程序之旨，並聽取公訴人及被告之意見後，
    本院合議庭認宜進行簡式審判程序，爰依上揭規定裁定進行
    簡式審判程序，合先敘明。
二、上揭事實，業據被告甲○○迭於警詢、偵查及本院準備程序
    與審理時供承不諱，且被告為警查獲時所採集之尿液，經送
    請檢驗之結果，呈安非他命類陽性反應，有臺灣尖端先進生
    技醫藥股份有限公司出具之濫用藥物檢驗報告乙份附卷可稽
    （見偵查卷第25頁）。是堪認被告自白施用第二級毒品安非
    他命應與事實相符。又被告前因施用毒品案件，經臺灣臺北
    地方法院裁定送戒治處所強制戒治並聲請簡易判決處刑，強
    制戒治部分於91年4 月11日因停止戒治付保護管束而釋放，
    嗣於91年8 月26日因保護管束期滿未經撤銷而視為強制戒治
    期滿執行完畢，聲請簡易判決處刑部分則由臺灣臺北地方法
    院檢察署檢察官以90年度簡字第2958號判處有期刑5 月確定
    ，經與前開有期徒刑1 年及5 月之宣告刑定應執行刑為1年8
    月確定；又再因施用毒品違反毒品危害防制條例案件，經本
    院以92年度易字第80號判處有期徒刑7 月確定，並與上開有
    期徒刑1 年8 月接續執行，並於94年1 月3 日因假釋期滿未
    經撤銷而視為執行完畢。其後再因幫助施用毒品違反毒品危
    害防制條例案件，經臺灣士林地方法院以93年度訴字第730
    號判處有期徒刑5 月確定，於95年4 月22日執行完畢。復再
    因違反毒品危害防制條例案件，經本院以95年度簡字第1352
    號判處有期徒刑6 月確定，並於96年2 月19日執行完畢等情
    ，有臺灣高等法院被告前案紀錄表附卷可按。從而，被告復
    於96年11月21日施用第二級毒品安非他命，顯係在觀察、勒
    戒、戒治執行完畢釋放後5 年內再犯毒品危害防制條例第10
    條之罪，是本件罪證明確，其犯行堪予認定，應予依法論科
    。
三、查安非他命依其成癮性、濫用性及對社會危害性之程度，已
    為毒品危害防制條例第2 條第2 項第2 款所規定之第二級毒
    品。又被告持有安非他命之低度行為，應為其施用安非他命
    之高度行為所吸收，不另論罪。故核被告所為，係犯毒品危
    害防制條例第10條第2 項施用第二級毒品之罪。末查；被告
    有如事實欄所載之徒刑執行情形，此有臺灣高等法院被告前
    案紀錄表在卷可徵。其於有期徒刑執行完畢後，五年內故意
    再犯有期徒刑以上刑之本罪，為累犯，應加重其刑。爰審酌
    被告前已因施用毒品經觀察、勒戒、強制戒治，猶應知所惕
    勵，對於施用毒品之違法性及可罰性，應有明確而強烈之認
    識，詎猶不知悛悔，復行施用安非他命，戕害自己之身心健
    康，兼衡其智識程度、犯罪動機、目的及犯罪後自承施用毒
    品犯行，犯後態度良好等一切情狀，量處如主文所示之刑，
    以資懲儆。
據上論斷，應依刑事訴訟法第273 條之1 第1 項、第299 條第1
項前段，毒品危害防制條例第10條第2 項，刑法第11條前段、第
47條第1 項，判決如主文。
本案經檢察官吳文正到庭執行職務
中    華    民    國    97    年    5     月    5     日
                    刑事第五庭  法  官  潘  長  生
以上正本證明與原本無異。
如不服本判決應於送達後10日內敘明理由向本院提出上訴狀。
                                書記官  彭  麗  紅
中    華    民    國    97    年    5     月    5     日
附錄本案論罪科刑法條全文：
毒品危害防制條例第10條
施用第一級毒品者，處六月以上五年以下有期徒刑。
施用第二級毒品者，處三年以下有期徒刑。


司法院資訊處製作；財團法人民間司法改革基金會備份。
